【裁判字號】    94,訴,2415
【裁判日期】    950227
【裁判案由】    毒品危害防制條例
【裁判全文】
臺灣板橋地方法院刑事判決              94年度訴字第2415號
公  訴  人  臺灣板橋地方法院檢察署檢察官
被      告  甲○○
                    （
上列被告因違反毒品危害防制條例案件，經檢察官提起公訴（94
年度毒偵字第4370號），本院於準備程序進行中，被告就被訴之
事實為有罪之陳述，經告知被告簡式審判程序之旨，並聽取當事
人之意見後，裁定進行簡式審判程序，本院判決如下：
    主  文
甲○○施用第一級毒品，累犯，處有期徒刑柒月。又施用第二級
毒品，累犯，處有期徒刑月。應執行有期徒刑捌月。
    事  實
一、甲○○有違反麻醉藥品管理條例、毒品危害防制條例等案件
    前科，其於民國91年間因施用毒品案件，經本院於同年8 月
    29 日 以91年度毒聲字第2782號裁定送戒治處所強制戒治，
    於92年11月12日執行期滿，案經臺灣板橋地方法院檢察署檢
    察官提起公訴，經本院於91年12月31日以91年度易字第2775
    號判處有期徒刑6 月，經臺灣高等法院於92年3 月4 日以92
    年度易字第367 號撤銷原判決，改判處有期徒刑7 月確定，
    又於91年間因違反毒品危害防制條例案件，經本院於92年5
    月23日以92年度訴字第675 號判處有期徒刑7 月，於92年6
    月23日確定，另於91年間因詐欺案件，經本院於93年5 月7
    日以93年度訴字第37號判處有期徒刑6 月，於93年6 月14日
    確定，3 案更定其刑為有期徒刑1 年4 月，於94年2 月20日
    縮短刑期執行完畢。詎其不思悛悔，於前開強制戒治執行完
    畢後5 年內，復基於施用第一級毒品海洛因之犯意，於94年
    8 月3 日下午2 時許，在臺北縣新莊市○○路354 號5 樓50
    2 室，施用第一級毒品海洛因1 次，又基於施用第二級毒品
    甲基安非他命（起訴書誤載為安非他命）之故意，於同日晚
    間10時20分許，為警採集尿液檢體前96小時，扣除如下述為
    警查獲後不可能施用毒品期間內某時，在不詳地點，施用第
    二級毒品甲基安非他命1 次，嗣同日晚間7 時許，在上址為
    警查獲，並扣得其所有注射針筒9 支（其中5 支已使用，另
    4 支尚未使用）、吸食器1 組及吸管3 支。
二、案經臺北市政府警察局中正第一分局報請臺灣板橋地方法院
    檢察署檢察官偵查起訴。
    理  由
一、程序部分：按除被告所犯為死刑、無期徒刑、最輕本刑為三
    年以上有期徒刑之罪或高等法院管轄第一審案件者外，於第
    一次審判期日前之準備程序進行中，被告先就被訴事實為有
    罪之陳述時，審判長得告知被告簡式審判程序之旨，並聽取
    當事人、代理人、辯護人及輔佐人之意見後，裁定進行簡式
    審判程序，刑事訴訟法第273 條之1 第1 項定有明文。經核
    本件被告甲○○所犯係死刑、無期徒刑、最輕本刑為三年以
    上有期徒刑以外之罪，其於準備程序中就被訴事實為有罪之
    陳述，經法官告知簡式審判程序之旨，並聽取公訴人、被告
    之意見後，本院爰依首揭規定，合議裁定由受命法官獨任進
    行簡式審判程序。
二、前開犯罪事實，業據被告於本院審理時坦承不諱，又其於為
    警後，於同日晚間10時20分許經警採集之尿液檢體，經送臺
    灣檢驗科技股份有限公司以酵素免疫分析法初步檢驗，呈鴉
    片類及安非他命類陽性反應，復經氣相層析質譜儀確認，並
    呈嗎啡、可待因、安非他命、甲基安非他命陽性反應，經判
    定有鴉片類及安非他命類陽性反應，有該公司94年8 月19日
    濫用藥物尿液檢驗報告存卷可參。按海洛因經注射或吸入人
    體後，約百分之80於24小時內自尿中排出，一般而言，尿液
    中能否驗出嗎啡陽性反應與其投與量、投與途徑、採尿時間
    、個人體質及檢測方法之靈敏度有關，國內曾有文獻報導注
    射6 毫克之海洛因鹽酸鹽，其代謝物嗎啡之平均可檢出時限
    約為26小時，業經行政院衛生署藥物食品檢驗局於81年9 月
    8 日以藥檢壹字第8114885 號函述綦詳。又甲基安非他命經
    口服投與後約百分之70於24小時內自尿中排出，約百分之90
    於96小時內自尿中排出，由於甲基安非他命成分之檢出與其
    投與方式、投與量、個人體質、採尿時間與檢測儀器之精密
    度等諸多因素有關，因此僅憑尿液中呈安非他命陽性反應，
    並無法確實推算吸食時間距採集時間之長短，惟依上述資料
    推斷，最長可能不會超過4 日，亦經行政院衛生署藥物食品
    檢驗局81年2 月8 日 (81) 藥檢一字第001156號函示明確。
    查目前之尿液檢體毒品反應鑑驗方法，以氣相層析質譜儀分
    析法最為精確，並可排除服用藥物導致毒品偽陽性反應之可
    能性，再參諸海洛因係嗎啡經化學合成之半人工合成品，其
    毒性倍於嗎啡，其施打或吸食後，經人體代謝作用而分解成
    毒性較低之嗎啡，而於尿液中被檢測出，故吸食或施打海洛
    因或嗎啡在尿液中均以嗎啡形態被檢測出，此為本院職務上
    已知之事實，且觀以目前一般常見施用之第一級毒品為海洛
    因，甚少或甚至未見有施用鴉片或嗎啡者，是可徵被告施用
    之第一級毒品應為海洛因，堪為認定，是以其前開自白，應
    與事實相符。
三、次查，被告於91年間因施用毒品案件，經本院於同年8 月29
    日以91年度毒聲字第2782號裁定送戒治處所強制戒治，於92
    年11月12日執行期滿，有附卷之臺灣高等法院被告前案紀錄
    表得參。
四、核被告施用第一級毒品海洛因之行為，係犯毒品危害防制條
    例第10條第1 項之施用第一級毒品罪；又其施用第二級毒品
    安非他命之行為，則犯同條第2 項之施用第二級毒品罪。衡
    情，施用毒品應有持有毒品之行為，而持有之低度行為，當
    各為其施用之高度行為所吸收，均不另論罪。查被告於91年
    間因違反毒品危害防制條例案件，經本院於91年12月31日以
    91年度易字第2775號判處有期徒刑6 月，經臺灣高等法院於
    92年3 月4 日以92年度易字第367 號撤銷原判決，改判處有
    期徒刑7 月確定，又於91年間因違反上開條例案件，經本院
    於92年5 月23日以92年度訴字第675 號判處有期徒刑7 月，
    於92 年6月23日確定，另於91年間因詐欺案件，經本院於93
    年5 月7 日以93年度訴字第37號判處有期徒刑6 月，於93年
    6 月14日確定，3 案更定其刑為有期徒刑1 年4 月，於94年
    2 月20日縮短刑期執行完畢，有上述被告前案紀錄表在卷可
    稽，其於有期徒刑執行完畢後5 年內，尚再犯本件有期徒刑
    以上2 罪，是均屬累犯，應分別加重其刑。再者，其所犯上
    述2 罪，犯意各別，行為互殊，應分論併罰。本院審酌其有
    前述其他犯罪紀錄，可見素行欠佳，又其於受強制戒治後，
    猶另萌施用毒品之犯意，再犯本罪，顯見其戒除毒癮之意志
    薄弱，且未衷心悛悔，漠視法令之禁制，恣意濫用藥品，其
    行為甚為可訾，及施用毒品祗係戕害其自己身心，並無加害
    他人，兼衡其本件施用毒品種類、次數、犯罪動機、目的、
    手段、犯後態度等一切情狀，認以各量處如主文所示之刑，
    並定其應執行之刑為當。
據上論斷，應依刑事訴訟法第273 條之1 第1 項、第299 條第1
項前段，毒品危害防制條例第10條第1 項、第2 項，刑法第11條
前段、第47條、第51條第5 款，判決如主文。
本案經檢察官魏正杰到庭執行職務。
中    華    民    國    95    年    2     月    27    日
                  刑事第十五庭  法  官  朱敏賢
上正本證明與原本無異。
如不服本判決，應於判決送達後10日內，向本院提出上訴狀。
                                書記官  郭勝華
中    華    民    國    95    年    2     月    27    日
附錄本案論罪科刑法條：
毒品危害防制條例第十條：
施用第一級毒品者，處六月以上五年以下有期徒刑。
施用第二級毒品者，處三年以下有期徒刑。


司法院資訊處製作；財團法人民間司法改革基金會備份。
